臺灣桃園地方法院刑事判決　　　　　　　　　　　　　九十一年度訴字第九○二號
　　公　訴　人　臺灣桃園地方法院檢察署檢察官
　　被　　　告　乙○○
右列被告因搶奪等案件，茲經檢察官提起公訴（九十一年度偵字第一五八七、一九三
五號），本院判決如左：
    主      文
乙○○被訴搶奪部分無罪。
其餘被訴傷害、無故侵入住宅、毀損他人一般物品罪部分，均不受理。
    理      由
壹、無罪部分（即被訴搶奪部分）：
　一、公訴意旨略以：被告乙○○與丙○○前係同居之男女朋友關係，因感情不睦而
　　　分手，被告乙○○竟於分手後，基於意圖為自已不法所有之故意，於民國（下
　　　同）九十一年一月十日凌晨二時十分許，以將環繞於桃園縣平鎮市○○路六十
　　　巷二十九號之七丙○○住處內門鐵鍊上之萬用鎖以瞬間膠灌入後加以破壞後，
　　　埋伏於門外，趁丙○○開門察看之際，將鄭女推擠後強行進入屋內，並將煙頭
　　　隨手丟置於屋內沙發上（毀損部分，業經告訴人丙○○撤回告訴，詳後），
　　　於同日凌晨二時至三時間，趁鄭女不及防備之際，進入屋內將鄭女放置於皮包
　　　內之鑰匙一串及皮夾連同皮夾內之現金新臺幣（下同）兩千三百餘元、台北市
　　　銀行信用卡、萬通商業銀行信用卡、大溪鎮農會提款卡、國民身分證及全民健
　　　康保險卡等財物搶奪後離去，丙○○因手機通訊不良，乃商請住於平鎮市○○
　　　路六十巷二十九號之甲○○，使用甲○○之住處電話報警。間隔數分鐘後，乙○○復返回屋內，將丙○○所有之諾基亞三三一○型行動電話一支搶走後，於
　　　警方趕到之前，復再次返回丙○○住處，將搶得之丙○○所有手機返還與鄭女
　　　後逃逸，因認被告涉犯刑法第三百二十五條第一項之搶奪罪嫌云云。
　二、公訴人認被告涉犯前開搶奪罪嫌，無非係以告訴人丙○○之指述，證人甲○○
　　　之證述，及有告訴人所提供其所有0000000000行動電話之通話明細
　　　，及台北銀行、萬通銀行所函覆丙○○於九十一年一月十日十六時許辦理電話
　　　掛失及隨後填寫之信用卡掛失資料、大溪鎮農會所函覆鄭女於九十一年一月十
　　　六日至大溪農會南興辦事處辦理提款卡掛失止付之申請書，以及臺北縣中和市
　　　第二戶政事務所函覆丙○○於九十一年一月十五日前往辦理身份證補發之說明
　　　在卷可憑，推認告訴人丙○○非空言指訴，被告確實於案發當日搶奪如事實欄
　　　所載之丙○○所有財物，事後僅將手機歸還等情，為其主要之論罪依據。
  三、按犯罪事實應依證據認定之，無證據不得推定其犯罪事實。不能證明被告犯罪
      者，應諭知無罪之判決。且按認定不利於被告之事實，須依積極證據，茍積極
      證據不足為不利於被告事實之認定時，即應為有利於被告之認定，更不必有何
      有利之證據，故證據是否真實尚欠明顯，自難以擬制推測之方法，為其判斷之
      基礎。刑事訴訟法第一百五十四條、第三百零一條第一項及最高法院三十年上
      字第八一六號分別定有明文及著有判例。
  四、訊據被告乙○○固坦承有於前開時、地，至告訴人丙○○之住處，從房間拿告
      訴人的大皮包放在客廳，惟堅決否認有何搶奪之犯行，辯稱：當天伊是去取回
      伊證書及其個人物品，見面後二人有爭吵，伊有從房間拿告訴人的大皮包放在
      客廳，但並無搶走告訴人之皮夾及其內之財物與手機。因告訴人她的手機放在
      皮包裏面，為了不讓告訴人以行動電話報警，才將大皮包從房間內拿出，置於
      客廳矮桌上，並無搶走該皮包。又伊有拿走告訴人之手機，可是只是要看該手
      機之通話紀錄，看告訴人都打電話給何人，看完後就馬上還給告訴人了，並無
      搶走告訴人之行動電話，亦無以告訴人之手機撥打電話給他人等語。
  五、經查：
  （一）本件告訴人丙○○與被告乙○○二人於八十九年十二月間至九十年十二月間
        ，曾同居前址，二人原為男女朋友關係，二人分手後，被告乙○○於九十年
        十二月間搬離前址，此為二人所是認，堪信為真實。又本件告訴人丙○○於
        警訊證稱：於九十年一月十日凌晨二時十分左右，乙○○來找我，叫我開鐵
        門，我不肯，他就在外面大叫，並搖動鐵門時，口稱要讓我出不了門，過了
        五、六分鐘後，外面沒聲音，我以為他離去了，就打開鐵門查看，乙○○從
        旁突然出現強行將我推入屋內，並動手毆打我，就往臥房內，強行將我的皮
        包內的錢包及鑰匙搶走，（問：你被強行搶走的錢包係何人所有？內有何物
        品？）錢包是我的，裡面有現金二千三百多元，有身分證及汽車、住宅鑰匙
        。後來我在家中及住處外週邊巷道找過，都沒有發現我的錢包、證件及房子
        、汽車鑰匙等語（見警訊筆錄第十頁反面至第十三頁）。而告訴人其於偵查
        中證稱：被告當日凌晨是強行進入，進去後，就進我房間，將我皮包拿到客
        廳，將小皮夾拿走，裏面有現金、身分證、信用卡、提款卡、舞票之後就走
        了。我追著被告出去時，後來隔了十多分鐘，被告回我住處後，搶了我諾基
        亞三三一○手機，後來他又拿東西重擊我，我昏倒在家門口，第三次清醒時
        ，他將手機丟還給我等語（見九十一年三月十二日訊問筆錄）。（問：當時
        陳如何拿走你的皮包？）當時他強行進入我的房子，進去房間將我的皮包拿
        出來到客廳，將皮夾拿走，當時是凌晨二時許，出去之後，過後幾分鐘，就
        打電話給我，說我很逍遙，後來隔了五、六分鐘，他回來，我衝出去，他就
        把我的手機搶走，還打昏我，我當時倒在巷口，後來凌晨二時許，他又進來
        ，約跟上次間隔十分鐘，我跟他說警察快來了。他搶了我的手機後，有撥一
        通電話出去，電話是0000000000號，這是他撥的，時間是凌晨二
        點三十八分，我沒看過這個號碼等語（見九十一年四月三十日訊問筆錄即偵
        查卷第三十頁反面、第三十一頁正面）。其於本院訊問時則證稱：被告當天
        前後進入我住處三次，第二次有拿走我的手機去按，後來再還給我。錢包我
        沒有親眼看到他拿，我看到他從我的房間拿大皮包出來，我們先在外面爭執
        ，我看他拿大皮包出來，很害怕，趕快跑出去打電話。我是兩點多警察來了
        之後發現皮夾不見。後來皮夾都沒有找到。那個皮夾都是放證件、現金，沒
        有其他的等語（見本院九十一年九月二日訊問筆錄）。告訴人丙○○對於有
        無親眼看見被告乙○○拿走其皮包內之錢包、被告有無搶走住宅、汽車鑰匙
        等節之指訴，前後並不一致，再參以卷附偵查卷內第二十四頁編號五之查獲
        現場照片觀之，客廳之矮桌上，確置有一只黑色皮包及行動電話一支，及告
        訴人於本院證述其見到被告將其皮包房間內拿出來後，就感覺很害怕，趕快
        外出打電話報警之情節，足見當時告訴人對於被告乙○○有無自其皮包內取
        走錢包及鑰匙，應係出自其事後推測所得，其應未親眼目睹被告有強取其皮
        包內之錢包。
  （二）次查，告訴人丙○○雖於事後九十一年一月十日以電話向台北銀行掛失信用
        卡、同年月十日以電話掛失信用卡、同年月十六日分別向台北市銀行、萬通
        銀行、桃園縣大溪鎮農會辦理信用卡、提款卡掛失之手續，又於同年一月十
        五日前往臺北縣中和市第二戶政事務所辦理國民身份證遺失補發之手續，此
        分別有台北銀行消費金融部九十一年四月二日北銀消金字第九一六○○四二
        八○○號函及所附信用卡掛失資料單、萬通商業銀行總行信用卡中心九十一
        年四月三日九一萬通信卡字第三六號函及信用卡電話掛失紀錄兼查核工作單
        、信用卡掛失補發申請書、桃園縣大溪鎮農會九十一年五月十四日桃溪農信
        字第二二一○號函及存戶金融卡掛失止付申請書各一份在卷可稽，惟查，前
        開函文及申請信用卡、金融卡掛失止付之申請書，僅能證明告訴人丙○○之
        國民身分證、前開信用卡、金融卡確曾於九十一年一月十日遺失，告訴人曾
        於同日以電話申請掛失止付等情，惟尚無法作為被告乙○○有於前開時、地
        搶奪告訴人前開信用卡、金融卡、國民身分證之不利證明。
  （三）另告訴人又指述被告於前開時地，搶走其行動電話，事後又歸還云云，惟為
        被告所否認，辯稱：因告訴人她的手機放在皮包裏面，為了不讓告訴人以行
        動電話報警，才將大皮包從房間內拿出，置於客廳矮桌上，又伊有拿走告訴
    人之手機，可是只是要看該手機之通話紀錄，看告訴人都打電話給何人，看
        完後就馬上還給告訴人了，並無搶走告訴人之行動電話，亦無以告訴人之手
        機撥打電話給他人等語。茲此部分所應審究者，被告乙○○於前開時、地拿
        走告訴人所有之諾基亞三三一○型手機，是否係基於意圖為自己不法所有之
        犯意而為之？經查，本件告訴人丙○○與被告乙○○二人於八十九年十二月
        間至九十年十二月間，曾同居前址，二人原為男女朋友關係，告訴人要求被
        告於九十年十一月底離開，而被告乙○○於九十年十二月間搬離前址，此為
        二人所是認，堪信為真實。而二造於分手後，被告多次侵入前址，告訴人乃
        另以鐵鍊環繞住內門及加窗框後以萬用鎖上鎖，被告於九十一年一月十日至
        前址，原係拿回其置於前址之物品，惟二人見面後發生爭執，被告原欲以行
        動電話報警，而被告不願讓告訴人以行動電話報警，才將告訴人之皮包從內
        拿出，置於客廳之矮桌上，被告因欲了解告訴人與他人交往之狀況，故將告
        訴人之手機拿走，查詢告訴人曾與何人聯絡來往，對曾同居達約一年之男女
        朋友而言，其有如此之動機，應有可能，是被告辯稱其持告訴人之手機，只
        是要看該手機之通話紀錄，看告訴人都打電話給何人，看完後就馬上還給告
        訴人了，並無不法所有之意圖等語，堪予採信。
　六、此外，復查無其他積極事證足證被告確有搶取告訴人之前開財物，或有何不法
　　　所有之意圖，是不能證明被告有公訴人指訴之搶奪犯行，故此部分應為被告無
　　　罪之諭知。
貳、不受理部分（即被訴傷害、無故侵入住宅、毀損他人一般物品罪部分）：
　一、按告訴乃論之罪，告訴人於第一審辯論終結前得撤回其告訴，又告訴經撤回者
　　　，法院應諭知不受理之判決，刑事訴訟法第二百三十八條第一項、第三百零三
　　　條第三款定有明文。
　二、本件公訴意旨另以：被告乙○○與丙○○前係同居之男女朋友關係，因感情不
　　　睦，乙○○竟基於傷害之犯意，於九十年九月十三日某時，在桃園縣平鎮市○○路六十巷二十九號之七鄭女住處，以刀背砍丙○○之雙腳，致丙○○受有左
　　　上背挫傷、瘀血七乘五公分、右大腿瘀血五乘五公分及左大腿破皮三公分等傷
　　　害，丙○○因不堪其屢次施暴，乃於同年十一月底，要求乙○○搬出上址同居
　　　處。距乙○○因心有未甘，竟基於毀損及侵入住宅之犯意，於九十年十二月中
　　　旬，趁丙○○疏未將通往屋外之鐵門上鎖之機會，侵入上址庭院內，又因丙○○以鐵鍊環繞住內門及窗框後以萬用鎖上鎖，致其不能順利進入屋內，乃以瞬
　　　間膠灌入萬用鎖之鑰匙孔內以破壞之，致使該鎖頭不堪使用。乙○○食髓知味
　　　，復基於毀損及侵入住宅之犯意，於九十一年一月十日凌晨二時十分許，以同
　　　一方法將環繞於上址內門鐵鍊上之萬用鎖以瞬間膠灌入後加以破壞後，埋伏於
　　　門外，趁丙○○開門察看之際，將鄭女推擠後強行進入屋內，並將煙頭隨手丟
　　　置於屋內沙發上，隨即基於傷害之犯意，以徒手毆打鄭女之身體，丙○○因手
　　　機通訊不良，乃商請住於平鎮市○○路六十巷二十九號之甲○○，使用甲○○
　　　之住處電話報警。間隔數分鐘後，乙○○復返回屋內，因丙○○衝出，又另基
　　　於傷害之犯意，以不明重物重擊丙○○之頭部，丙○○於呼喊救命後昏倒於門
　　　前，受有頭枕部七乘七公分皮下血腫、兩側手掌多處擦傷及挫傷等傷害，嗣為
　　　聞聲趕到之甲○○扶起，再以甲○○之住處電話向平鎮分局報警查獲，因認被
　　　告涉犯刑法第二百七十七條第一項之普通傷害罪嫌、同法第三百零六條第一項
　　　之無故侵入住宅罪嫌，及同法第三百五十四條之毀損他人一般物品罪嫌云云，
　　　惟查，前開罪名依同法第二百八十七條前段、第三百零八條第一項、第三百五
　　　十七條規定，均須告訴乃論，茲據告訴人丙○○於本院審理中，當庭並具狀聲
　　　請撤回前開告訴，依照前開法條之規定，被告被訴傷害、無故侵入住宅、毀損
　　　他人一般物品罪部分，應諭知不受理之判決。
據上論斷，應依刑事訴訟法第三百零一條第一項、第三百零三條第三款，判決如主文
。
本案經檢察官邱曉華到庭執行職務。
中　　　華　　　民　　　國　　九十一　　年　　　九　　　月　　二十六　　日
                                      臺灣桃園地方法院刑事第六庭
                                          法  官    游  紅  桃
右正本證明與原本無異。
如不服本判決，應於判決送達後十日內向本院提出上訴狀（應附繕本），上訴於臺灣
高等法院。
                                          書記官    王  元  宏
中　　　華　　　民　　　國　　九十一　　年　　　九　　　月　　三十　　　日
